# 逆流交易母公司递延资产所得税形成的所得税费用需要分配给少数股东权益？

提问人：chenyiwei 时间：2017-12-03 00:30:51
个人基本赞同你的理解。我个人对准则应用指南中的该提法有保留。我们的意见体现在《瑞华研究 2010 ～ 2016 汇编》之“问题3-2-109 （未实现内部损益的抵销所导致的确认递延所得税的损益影响在母公司和少数股东之间的分配原则）”中。

回答人：chenyiwei
个人基本赞同你的理解。我个人对准则应用指南中的该提法有保留。我们的意见体现在《瑞华研究 2010 ～ 2016 汇编》之“问题3-2-109 （未实现内部损益的抵销所导致的确认递延所得税的损益影响在母公司和少数股东之间的分配原则）”中。

提问人：呼叫帮助 时间：2017-12-03 08:53:31
我理解在逆流交易的情况下，我理解是需要分配，顺流交易不需要分配？我的理解准确吗？陈版

回答人：chenyiwei
递延所得税确认的损益影响是否分配，与内部交易损益抵销的影响是否分配恰好相反。

提问人：呼叫帮助 时间：2017-12-04 15:40:14
递延所得税确认的损益影响是否分配，与内部交易损益抵销的影响是否分配恰好相反。这样说，我理解错了， 逆流交易的情况下，不需要分配，顺流交易需要分配，这个问题，陈版怎么理解最好记忆？

回答人：chenyiwei
请看《瑞华研究2010~2016汇编》之“问题3-2-109（未实现内部损益的抵销所导致的确认递延所得税的损益影响在母公司和少数股东之间的分配原则）”。